【裁判字號】    95,訴,11245
【裁判日期】    951226
【裁判案由】    返還信用卡消費貸款
【裁判全文】
臺灣臺北地方法院民事判決             95年度訴字第11245號
原      告  國泰世華商業銀行股份有限公司
法定代理人  乙○○
訴訟代理人  丙○○
被      告  甲○○
上列當事人間請求返還信用卡消費貸款事件，本院於民國95年12
月12日言詞辯論終結，判決如下：
    主      文
被告應給付原告新台幣伍拾萬伍仟壹佰貳拾玖元，及其中新台
幣肆拾捌萬捌仟肆佰壹拾貳元自民國九十五年十一月三日起至清
償日止，按年息百分之十九點七計算之利息。
訴訟費用由被告負擔。
    事實及理由
一、原告主張：被告甲○○分別於民國89年6月5日及92年3月3日
    與原告成立信用卡使用契約，領用VISA信用卡正卡共2張 (
    卡號：0000000000000000、 0000000000000000)，依約被告
    就使用系爭信用卡所生之債務，負全部給付責任。被告領用
    系爭信用卡後，即得於各特約商店記帳消費，並應於當期繳
    款截止日前向原告全部清償，或以循環信用方式繳付最低應
    繳金額，逾期清償者，除喪失期限利益外，應另行給付原告
    按年利率19.7%計算之利息。另被告分別於93年4月19日及94
    年1 月14日與原告成立簡易通信貸款契約，並向原告各貸款
    新台幣 (下同)21 萬元 (共計42萬元)，均按年利率18.5%計
    算利息，約定分60期清償，依年金法按月計付本息，併入信
    用卡帳單中與信用卡消費帳款一同繳納。依約如被告未於繳
    款期限前繳款或未繳足月付金時，原告得將未繳金額之本金
    部分，或經原告主張視為到期之本金部分，按信用卡循環利
    率 (即年利率19.7%)計算利息，倘被告延遲繳款經原告主張
    暫停被告使用信用卡之權利時，除喪失期間利益外，全部債
    務視同到期。詎被告至95年11月2日止，帳款尚餘535,129元
    未按期繳付 (含信用卡帳款金額為131,901 元，簡易通信貸
    款帳款金額為403,228元，其中本金部分為488,412 元)，迭
    經催討，被告仍未置理，乃起訴請求並聲明如主文所示。
二、被告自認前述信用卡使用及消費借貸之事實，惟以利息金額
    不對、利息太高及已申請債務協商等語資為抗辯。然查，兩
    造間成立之信用卡使用契約書約定條款第15 條第3項及簡易
    通信貸款約定書第1條第3項、第4 項，已分別就其循環信用
    利息及遲延利息，約定以年利率19.7% 計算明文予以詳列，
    原告並無不可知悉之情形。既其利息之計算基準業經原告同
    意，且未逾越民法第205條最高年利率20%之規定，則原告起
    訴請求被告未償還之本金及依其約定年利率19.7% 計算之利
    息，即屬有理，被告上項抗辯，並不可採。此外，申請債務
    協商僅為兩造當事人間協議如何償還借款之機制，並不因此
    而限制原告起訴請求之權利，是被告爰以前詞置辯，為無理
    由，應不足採。
三、經查，原告主張之事實，已據其提出信用卡申請書、信用卡
    約定條款、簡易通信貸款申請書、簡易通信貸款約定條款、
    債權明細查報表及帳單等影本為證，核屬相符，自堪信為真
    實。從而，原告依信用卡使用及消費借貸契約請求被告給付
    535,129 元及其中本金488,412元如主文第1項所示之利息，
    為有理由，應予准許。
四、訴訟費用負擔之依據：民事訴訟法第78條。
中    華    民    國    95    年    12    月    26    日
                     民事第三庭   法  官  詹駿鴻
以上正本係照原本作成
如對本判決上訴，須於判決送達後20日內向本院提出上訴狀
中    華    民    國    95    年    12    月    26    日
                                  書記官  官碧玲


司法院資訊處製作；財團法人民間司法改革基金會備份。
